【裁判字號】    89,訴,666
【裁判日期】    890425
【裁判案由】    違反著作權法
【裁判全文】
臺灣高雄地方法院刑事判決                          八十九年度訴字第六六六號
    公訴人  台灣高雄地方法院檢察署檢察官
    被  告  乙○○
右列被告因違反著作權法案件，經檢察官提起公訴及併案審理（起訴案號：八十九年
度偵字第一九七○號、二三六五號；併案案號：八十九年偵字第四一七八號、第五八
九三號），本院判決如左：
    主  文
乙○○明知為侵害著作權之物，意圖營利而交付為常業，處有期徒刑壹年貳月，緩刑
肆年。
扣案如附表一至八項所示之盜版光碟捌片沒收。
    事  實
一、乙○○明知附表一至八項所示之耀碟著作物係未經他人合法授權，擅自重製之盜
    版品，竟自八十八年十二月底起，以每片新台幣（以下同）二百元之代價，向不
    詳男子購入，並在高雄市前鎮區○○○路之世貿廣場前擺設攤位，意圖營利，販
    賣上述盜版光碟予不特定人，每片四、五百元，前後獲利約四千元。嗣於八十九
    年一月十四日下午三時許，在上揭處所，當場為警查獲，並扣得如附表所示盜版
    光碟八片。
二、案經智冠科技股份有限公司、博德曼股份有限公司、新力哥倫比亞音樂股份有限
    公司、美商時代華納娛樂公司、美商二十世紀福斯影片股份有限公司、美商微軟
    公司告訴，及高雄市政府警察局移送臺灣高雄地方法院檢察署偵查起訴。
    理  由
一、訊之被告乙○○雖坦承販賣本件盜版光碟，惟仍辯稱：伊自八十八年十二月底購
    入本件光碟，過幾日才開始販售，只賣一日即被查獲，獲利二千元云云。惟查被
    告自十二月底即開始販售盜版光碟，共獲利約四千元，此業經其於警訊中坦承不
    諱，且經本院檢視扣案之盜版光碟目錄六冊均非新品，被告販售盜版光碟已有一
    段時日甚明，其所辯首日販賣即被查獲等情，顯係避重就輕之詞，無可採信。又
    被告販售如附表一至八項所示扣案光碟八片確係盜版品之事實，業據智冠科技股
    份有限公司偵查中告訴代理人甲○○於警訊、偵查中及財團法人國際唱片業交流
    基金會職員林英傑於警訊中指述明白，且該等光碟外觀包裝既無著作物名稱，亦
    無著作權人或公司名稱，顯係盜版物，亦有該等光碟扣案可為佐証。附表一至八
    項所示光碟係盜版之物應可認定。此外，復有智冠科技股份有限公司發行之「決
    戰中國象棋」正版封面正反面影本各一張、博德曼股份有限公司發行音樂著作正
    版封面一張、新力哥倫比亞音樂股份有限公司發行音樂著作「每一次想你」正版
    封面一張、美商時代華納娛樂公司發行之影片「終極神差」、「魔鬼戰將」之著
    作權登記証影本各一份、美商二十世紀福斯影片股份有限公司發行之影片「星際
    終結者」著作權登記証影本一份、美商微軟公司對於「Microsoft Office 2000
    」電腦程式著作之著作權証明影本一份附卷可為佐証。被告犯行，事証明確，洵
    堪認定。又被告販賣盜版光碟約半月，每片光碟獲利約三百元，且備有目錄六冊
    供不特定人挑片購買，足見其有以之為業之意，故可認係常業犯。
二、核被告所為係犯著作權法第九十四條之罪，即以犯同法第九十三條第三款之以第
    八十七條第二款明知為侵害著作權之物，意圖營利而交付之常業犯。爰審酌被告
    年僅十九歲，智慮尚淺，因一時失慮而罹刑典，且無前科，此有台灣高雄地方法
    院被告全國前科記錄表一份在卷可參，及犯後大致坦承犯行等一切情狀，量處如
    主文所示之刑。被告並無前科已如前述，其經此偵查、審理程序及論罪科刑之諭
    知，應知警惕，而無再犯之虞，因認本件宣告之有期徒刑以暫不執行為適當，爰
    依刑法第七十四條第一款為緩刑之宣告。又扣案如附表一至八項所示盜版光碟八
    片係犯罪所用之物，而屬被告所有，自應依刑法第三十八條第一項第二款宣告沒
    收。
三、公訴意旨另以：附表九、十兩項之光碟共二十六片，外觀包裝無發行公司之名稱
    及著作物名稱，而認均係盜版物，因認被告就此部分亦涉有違反著作權法第九十
    四條之罪嫌。惟查附表第九項所示光碟片五片均不知著作權人何人，是否有我國
    著作權之適用或違反尚屬難以証明。至附表十所示光碟片二十片更係無法讀取內
    容，更難謂有何侵害著作權之情事。故此部分罪嫌尚屬難以証明。然因此部分與
    前述有罪部分乃屬實質上一罪關係，爰不另為無罪之諭知。
據上論斷，應依刑事訴訟法第二百九十九條第一項前段、著作權法第九十四條、第九
十三條第三款、八十七條第二款、刑法第十一條前段、第七十四條第一款、第三十八
條第一項第二款，判決如主文。
本案經檢察官洪信旭到庭執行職務
中      華      民      國      八十九      年    四    月    二十五    日
                                      臺灣高雄地方法院刑事第七庭
                                          法  官  蔡  國  卿
右正本證明與原本無異。
如不服本判決，應於判決送達後十日內，向本院提出上訴狀。
                                          書記官  邱  靜  銘
中      華      民      國      八十九      年    四    月    二十五    日
附錄本判決論罪之法條
著作權法第九十四條：
以犯第九十一條、第九十二條或第九十三條之罪為常業者，處一年以上七年以下有期
徒刑，得併科新臺幣四十五萬元以下罰金。
著作權法第九十三條第三款
有左列情形之一者，處二年以下有期徒刑，得併科新臺幣十萬元以下罰金：
三、以第八十七條各款方法之一侵害他人之著作權者。
著作權法第八十七條第二款：
有左列情形之一者，視為侵害著作權或製版權：
二、明知為侵害著作權或製版權之物，而散布或意圖散布而陳列或持有或意圖營利而
    交付者。


司法院資訊處製作；財團法人民間司法改革基金會備份。
